臺灣高等法院臺中分院刑事裁定　
110年度聲字第2576號

聲  請  人  臺灣高等檢察署臺中檢察分署檢察官     
受  刑  人  王瑞揚



上列聲請人因受刑人數罪併罰有二裁判以上，聲請定其應執行之
刑（聲請案號：110年度執聲字第1223號），本院裁定如下：
    主  文
王瑞揚因犯如附表所示各罪所處之刑，應執行有期徒刑拾壹年拾
月。
    理  由
一、聲請意旨略以：受刑人王瑞揚因犯毒品危害防制條例等數罪
    ，先後經判決確定如附表，應依刑法第53條、第51條第5款
    規定，定其應執行之刑，爰依刑事訴訟法第477條第1項聲請
    裁定等語。
二、按裁判確定前犯數罪者，併合處罰之；數罪併罰有二裁判以
    上宣告多數有期徒刑者，於各刑中之最長期以上，各刑合併
    之刑期以下，定其應執行之刑期，刑法第50條、第51條第5
    款前段、第53條規定甚明。又按法律上屬於自由裁量之事項
    ，有其外部性界限及內部性界限，並非概無拘束。依據法律
    之具體規定，法院應在其範圍選擇為適當之裁判者，為外部
    性界限；而法院為裁判時，應考量法律之目的，及法律秩序
    之理念所在者，為內部性界限。法院為裁判時，二者均不得
    有所踰越（最高法院80年臺非字第473號判例意旨可資參照
    ）。是以數罪併罰，有二裁判以上，定其應執行之刑時，固
    屬於法院自由裁量之事項，然仍應受前揭外部性界限及內部
    性界限之拘束。
三、查受刑人王瑞揚因犯毒品危害防制條例等案件，經臺灣南投
    地方法院、本院判處如附表所示之刑，並均經確定在案，有
    各該判決書、臺灣高等法院被告前案紀錄表在卷可稽。又附
    表編號1至2所示之罪，前經臺灣南投地方法院以110年度聲
    字第464號裁定定其應執行刑有期徒刑3年10月確定；附表編
    號3至5所示之罪，經本院以110年度上更一字第49號判決定
    其應執行刑有期徒刑8年2月確定在案。是以本院定應執行刑
    ，不得逾越刑法第51條第5款所定法律之外部界限，即不得
    重於如附表編號1至5所示各罪加計之總和外；亦應受內部界
    限之拘束，即不得重於上開裁判所定應執行刑有期徒刑3年1
    0月、8年2月之總和。又定應執行刑，不僅攸關國家刑罰權
    之行使，於受刑人之權益亦有重大影響，除顯無必要或有急
    迫情形外，法院於裁定前，允宜予受刑人以言詞、書面或其
    他適當方式陳述意見之機會，程序保障更加周全。本院給予
    受刑人陳述意見之機會（見本院卷第133至134頁），並審酌
    受刑人所犯如附表編號1至5所示各罪之犯罪態樣、時間間隔
    、侵害法益，考量各該罪合併後之不法內涵、罪責原則及合
    併刑罰所生之效果等情狀，暨考量自由裁量之範圍應受內部
    性界限之拘束及不利益變更禁止原則，避免本件定應執行刑
    後反較定應執行刑之前更不利於受刑人，爰定其應執行刑如
    主文所示。　
四、據上論斷，應依刑事訴訟法第477條第1項，刑法第53條、第
    51條第5款，裁定如主文。　　
中　　華　　民　　國　　110 　年　　10　　月　　29　　日
            刑事第三庭  審判長法　官　楊  真  明
                              法　官　楊  欣  怡
                              法　官　邱  顯  祥    
以上正本證明與原本無異。
如不服本裁定，應於收受送達後5日內向本院提出抗告書狀(須附
繕本)。因疫情而遲誤不變期間，得向法院聲請回復原狀。
                      
                              書記官  陳  緯  宇
　　　　　　　　　　　　　　　
中　　華　　民　　國　　110 　年　　10　　月　　29　　日
附表：受刑人王瑞揚定應執行刑案件一覽表　
編      號  1 2 3 罪       名  毒品危害防制條例 （施用第一級毒品） 槍砲彈藥刀械管制條例 毒品危害防制條例 （販賣第二級毒品） 宣  告  刑  有期徒刑10月 有期徒刑3年2月 有期徒刑3年7月 犯  罪  日  期  108年1月15日 107年11月間某日至108年1月15日 107年11月25日 偵查(自訴)機關 年          度 案          號  南投地檢108年度毒偵字第103號 南投地檢108年度偵字第520號 臺中地檢107年度偵字第22232、23669號；追加起訴案號：108年度偵字第11612、12929、12930號 最後 事實審 法院 臺灣南投地方法院 臺灣南投地方法院  臺中高分院  案號 108年度審訴字第117號 108年度訴字第64號 110年度上更一字第49號  判決 日期 108.05.23 108.06.19 110.07.27 確  定判  決 法院 臺灣南投地方法院 臺灣南投地方法院 臺中高分院   案號 108年度審訴字第117號 108年度訴字第64號  110年度上更一字第49號  判決 確定 日期 108.06.18 108.07.09 110.08.19 是否為得易科罰金之案件  否 否 否 
編      號  4 5  罪       名  毒品危害防制條例 （販賣第二級毒品） 毒品危害防制條例 （販賣第一級毒品）  宣  告  刑  有期徒刑3年8月 有期徒刑7年8月  犯  罪  日  期  107年12月12日 108年1月2日  偵查(自訴)機關 年          度 案          號  臺中地檢107年度偵字第22232、23669號；追加起訴案號：108年度偵字第11612、12929、12930號 臺中地檢107年度偵字第22232、23669號；追加起訴案號：108年度偵字第11612、12929、12930號  最後 事實審 法院 臺中高分院 臺中高分院   案號 110年度上更一字第49號 110年度上更一字第49號   判決 日期 110.07.27 110.07.27  確  定判  決 法院 臺中高分院  臺中高分院   案號 110年度上更一字第49號 110年度上更一字第49號   判決 確定 日期 110.08.19 110.08.19  是否為得易科罰金之案件  否 否